臺灣臺中地方法院刑事判決　　　　　　　　　　　　九十四年度訴字第二一九號
　　公　訴　人　臺灣臺中地方法院檢察署檢察官
　　被　　　告　甲○○
右列被告因偽造文書等案件，經檢察官提起公訴（九十四年度偵字第一六二八號），
被告於準備程序中就被訴事實為有罪之陳述，受命法官於聽取當事人之意見後，由本
院合議庭裁定改以簡式審判程序判決如左：
    主  文
甲○○行使偽造私文書，足以生損害於他人，累犯，處有期徒刑肆月，如易科罰金，
以參佰元折算壹日。
臺新銀行信用卡簡易通信貸款申請書上偽造之「乙○○」署押壹枚沒收。
  　犯罪事實
一、甲○○於民國八十七年間，曾因賭博罪，經本院判處有期徒刑三月確定，並於八
    十八年五月六日執行完畢。其於九十一年間，與乙○○一起租住在臺中市○○路
    ○段某處房屋，並曾幫乙○○向臺新國際商業銀行股份有限公司（下簡稱臺新銀
    行）申辦過信用卡，而知悉乙○○之身分資料，另其因曾以自己名義向臺新銀行
    借款新臺幣（下同）三十萬元未還，無法再以自己名義辦理借款，且熟知借款之
    手續，竟因缺錢花用而基於行使偽造私文書及意圖為自己不法所有之犯意，於九
    十一年九月九日，在前揭租住處，未經乙○○同意，擅自偽填乙○○之名字、身
    分證字號、通訊地址、撥款銀行帳號等資料於「臺新銀行信用卡簡易通信貸款申
    請書」上，並在立約人欄內偽簽「乙○○」之署押一枚，以偽造乙○○欲向臺新
    銀行借款三十萬元之申請書，偽造完成後，旋於當日付郵寄出，利用不知情之成
    年郵差，向臺新銀行遞送該件借款申請書，以主張乙○○欲申辦信用貸款三十萬
    元，而行使該份偽造貸款申請書，足以生損害於臺新銀行及乙○○，臺新銀行接
    獲該貸款申請書後，因承辦人員以為係乙○○本人欲申請貸款而陷於錯誤，遂於
    九十一年九月二十三日核撥三十萬元入申請書上所指定之乙○○萬通商業銀行臺
    中分行00000000000000號帳戶內，款項撥入後，甲○○再藉詞向
    乙○○借得該帳戶之存摺及提款卡，將該些借款提出花用。嗣因甲○○未按期還
    款，經臺新銀行向乙○○催繳時，臺新銀行及乙○○始查悉上情。
二、案經被害人臺新銀行訴請臺灣臺中地方法院檢察署檢察官偵查起訴。
    理  由
一、右揭犯罪事實業據被告甲○○坦承不諱，核與告訴人臺新銀行具狀指訴及被害人
    乙○○於警詢及檢察官偵訊中所陳述之情節相符，並有該「臺新銀行信用卡簡易
    通信貸款申請書」、乙○○之萬通商業銀行臺中分行帳戶出入明細附卷可稽（參
    他卷第二六、第二九頁）。本件事證明確，被告犯行應堪認定。
二、銀行貸款申請書，係表示欲向銀行申請貸款之私文書，被告以乙○○名義偽造貸
    款申請書並加以行使之行為，足以使乙○○受有被臺新銀行誤為借款人而向之索
    償借款之損害、使臺新銀行受有認知錯誤及將來可能索償無著之損害甚明。核被
    告所為，係犯刑法第二百十條、第二百十六條之行使偽造私文書罪、第三百三十
    九條第一項之詐欺取財罪。又被告利用不知情之成年郵差遞送該份偽造之貸款
    申請書，以便向臺新銀行主張行使之行為，屬間接正犯，被告在貸款申請書中
    偽造乙○○署押之行為，為偽造私文書之階段行為，而偽造私文書之低度行為為
    高度之行使偽造私文書行為吸收，均不另論罪，被告所犯行使偽造私文書罪及
    詐欺取財罪間，有方法結果之牽連犯關係，屬裁判上一罪，應從一重之行使偽造
    私文書罪處斷，被告於八十七年間，曾因賭博罪，經本院判處有期徒刑三月確
    定，並於八十八年五月六日執行完畢，此有臺灣高等法院被告全國前案紀錄表在
    卷可參，其受有期徒刑之執行完畢後，五年以內再犯本件有期徒刑以上之罪，為
    累犯，依刑法第四十七條規定，應加重其刑。爰審酌被告犯後坦認所為態度良好
    ，惟詐騙金額非微，且尚未與告訴人達成和解等一切情狀，量處如主文所示之刑
    ，並諭知易科罰金之折算標準。另被告在臺新銀行信用卡簡易通信貸款申請書上
    偽造之「乙○○」署押一枚，應依刑法第二百十九條之規定併予宣告沒收。
據上論斷，應依刑事訴訟法第二百七十三條之一第一項、第二百九十九條第一項前段
，刑法第二百十條、第二百十六條、第三百三十九條第一項、第五十五條、第四十七
條、第四十一條第一項前段、第二百十九條，罰金罰鍰提高標準條例第一條前段、第
二條，判決如主文。
中　　　華　　　民　　　國　　九十四　　年　　　七　　　月　　 十二 　　日
                                            法  官 李秋娟
上為正本係照原本作成
如不服本判決，應於判決送達後十日內向本院提出上訴狀，上訴於臺灣高等法院臺中
分院( 須附繕本 )。
                                            書記官 吳慕先
中　　　華　　　民　　　國　　九十四　　年　　　七　　　月　　 十二 　　日
附錄論罪科刑法條
中華民國刑法第二百十條
偽造、變造私文書，足以生損害於公眾或他人者，處五年以下有期徒刑。
中華民國刑法第二百十六條
行使第二百十條至第二百十五條之文書者，依偽造、變造文書或登載不實事項或使登
載不實事項之規定處斷。
中華民國刑法第三百三十九條 (普通詐欺罪)
意圖為自己或第三人不法之所有，以詐術使人將本人或第三人之物交付者，處五年以
下有期徒刑、拘役或科或併科一千元以下罰金。
以前項方法得財產上不法之利益或使第三人得之者，亦同。
前二項之未遂犯罰之。
